【裁判字號】    94,訴,3725
【裁判日期】    950511
【裁判案由】    毒品危害防制條例
【裁判全文】
臺灣高雄地方法院刑事判決            94年度訴字第3725號
公  訴  人  臺灣高雄地方法院檢察署檢察官
被      告  甲○○
上列被告因違反毒品危害防制條例案件，經檢察官提起公訴（94
年度毒偵字第6637號）及移送併辦（94年毒偵字第7686號、95年
度毒偵字第560 、2402號），被告於本院準備程序中為有罪之陳
述，經合議庭裁定由受命法官依簡式審判程序獨任審理，本院判
決如下：
    主  文
甲○○連續施用第一級毒品，累犯，處有期徒刑壹年月；又連
續施用第二級毒品，累犯，處有期徒刑拾月。應執行有期徒刑貳
年。
    事  實  及  理  由
一、甲○○曾因施用毒品案件，經本院以88年度毒聲字第2392號
    裁定令入戒治處所施以強制戒治，於89年8 月4 日因強制戒
    治期滿，經臺灣高雄地方法院檢察署檢察官於89年9 月29日
    ，以89年度戒毒偵字第1033號為不起訴處分確定。甲○○前
    因違反槍砲彈藥刀械管制條例，經臺灣高等法院高雄分院以
    88年度上訴字第1261號判處有期徒刑1 年6 月確定，於91年
    3 月25日縮短刑期執行完畢。詎甲○○仍不知悔改，於上開
    強制戒治執行完畢後5 年內，復基於施用第一級毒品海洛因
    及第二級毒品甲基安非他命之概括犯意，自94年7 月5 日起
    迄同年11月27日止，在高雄縣、市等不特定地點，以每3 、
    4 天施用1 次之頻率，將第一級毒品海洛因摻在香菸內點燃
    施用之方式，及將第二級毒品甲基安非他命置於吸食器內燒
    烤生煙吸聞之方式，連續施用第一級毒品海洛因及第二級毒
    品甲基安非他命多次，其後並將煙頭及吸食器丟棄。嗣先後
    於94年7 月6 日下午3 時30分許，在高雄市○○區○○街88
    號7 樓內，與另案被告洪秉村（業經檢察官另為不起訴處分
    確定）一同為警查獲，並當場扣得不知何人所有及用途為何
    之第一級毒品海洛因3 小包（毛重3.55公克）、第二級毒品
    甲基安非他命1 小包（毛重0.9 公克）、玻璃吸食器1 個、
    點煙器1 個、使用過注射針筒2 支、未使用過注射針筒18支
    等物（扣案物由檢察官另行處理中）；於94年9 月15日下午
    5 時40分許，在高雄市前鎮區○○○路1007巷10號11樓，與
    另案被告楊李美秀（由檢察官另行偵辦中）一同為警查獲，
    並當場扣得楊李美秀所有之第一級毒品海洛因（毛重173.75
    公克）、第二級毒品安非他命（毛重1782.45 公克）及注射
    器等物；於94年11月28日晚上7 時40分許，在高雄市○鎮區
    ○○街137 號地下一樓停車場，查獲甲○○與呂文賢，並當
    場扣得改造手槍3 把及子彈7 顆（涉嫌持有槍彈部分，由檢
    察官另行偵辦中），與不知何人所有之第一級毒品海洛因3
    包（由檢察官另行處理中），始查知上情。
二、上揭事實業據被告甲○○於本院審理時坦承不諱，且有高雄
    市立凱旋醫院濫用藥物尿液檢驗報告暨尿液對照表4 份，復
    有臺灣高等法院被告前案紀錄表、法務部在監在押查詢表、
    不起訴處分書各1 紙在卷可查，被告上開自白業有相當之補
    強證據，被告犯行已臻明確，應依法論科。
三、論罪科刑
（一）查海洛因及甲基安非他命係分別為毒品危害防制條例第二
      條第二項所稱之第一、二級毒品，不得非法持有及施用。
（二）核被告所為，係犯毒品危害防制條例第10條第1 項之施用
      第一級毒品罪及同條第2 項之施用第二級毒品罪。被告持
      有第一、二級毒品之低度行為，已分別為施用之高度行為
      所吸收，均不另論罪。
（三）被告先後施用第一、二級毒品之犯行，均時間緊接，方法
      相同，觸犯構成要件同一，顯係基於概括犯意而為，均為
      連續犯，爰依刑法第56條之規定以1 罪論，並分別加重其
      刑。
（四）除被告於94年7 月6 日之施用第一、二級毒品犯行，分別
      經檢察官起訴者外，其餘未經起訴部分，因分別與前開施
      用第一、二級毒品犯行有連續犯之一罪關係，業如前述，
      均為起訴效力所及，本院自應對之加以審判。
（五）被告前因違反槍砲彈藥刀械管制條例案件，經臺灣高等法
      院高雄分院以88年度上訴字第1261號判處有期徒刑1 年6
      月確定，於91年3 月25日縮短刑期執行完畢等情，有臺灣
      高等法院被告前案紀錄表及臺灣高雄地方法院檢察署刑案
      資料查註紀錄表與法務部在監在押資料表各1 紙在卷可查
      ，其於前開有期徒刑執行完畢後，5 年內再犯本件有期徒
      刑之2 罪，均為累犯，均應依刑法第47條之規定，分別加
      重其刑，並分別與前開加重規定，依法遞加之。
（六）被告所犯前開2 罪間，犯意各別，罪名互殊，應分論併罰
      。
（七）爰審酌被告曾觸犯施用毒品之犯行，雖經觀察、勒戒及強
      制戒治程序，仍未能斷戒施用毒品惡習，且於半年間，即
      為警查獲達3 次，顯見其戒治意志不堅，缺乏勒戒動機，
      本應從重量刑以收刑罰教化之效。惟念其施用毒品係對己
      身殘害，並未造成他人具體危害，且能於本院審理時坦承
      犯行，態度尚稱良好，復衡其犯罪之動機、目的、手段、
      生活狀況、智識程度、犯罪所生之損害等一切情狀，分別
      量處如主文之刑，並定其應執行之刑，以示儆懲。
（八）扣案之物品，均與本件被告施用第一、二級毒品之犯行無
      關，且為檢察官另案處理中，自應由檢察官另行處理，併
      此敘明。
四、如不服本判決，應於判決送達後10日內，向本院提出上訴狀
    。
據上論斷，應依刑事訴訟法第273 條之1 第1 項、第299 條第1
項前段、第310 條之2 、第454 條第1 項，毒品危害防制條例第
10條第1 項、第2 項，刑法第11條前段、第56條、第47條、第51
條第5 款，判決如主文。
本案經檢察官乙○○到庭執行職務。
中    華    民    國    95    年    5     月    11    日
                鳳山刑事第一庭   法   官  林勇如
以上正本證明與原本無異。
中    華    民    國    95    年    5     月    11    日
                                 書記官   吳俊達
附錄本判決論罪科刑法條：
毒品危害防制條例第十條
施用第一級毒品者，處六月以上五年以下有期徒刑。
施用第二級毒品者，處三年以下有期徒刑。


司法院資訊處製作；財團法人民間司法改革基金會備份。
